【裁判字號】    98,交聲,29
【裁判日期】    980630
【裁判案由】    違反道路交通管理處罰條例聲明異議
【裁判全文】
臺灣桃園地方法院交通事件裁定          98年度交聲字第29號
原處分機關  交通部公路總局新竹區監理所
異  議  人
即受處分人  甲○○
上列異議人即受處分人因違反道路交通管理處罰條例案件，對於
交通部公路總局新竹區監理所中華民國97年12月14日所為之處分
（原處分案號：桃監裁罰字第裁52-D00000000號）聲明異議，本
院裁定如下：
    主  文
原處分撤銷。
甲○○汽車駕駛人行車速度，超過規定之最高時速二十公里以上
四十公里以下，處罰鍰新臺幣貳仟肆佰元，並記違規點數壹點。
    理  由
一、按行車速度，依標誌或標線之規定，道路交通安全規則第93
    條第1 項定有明文。又按汽車駕駛人，行車速度超過規定之
    最高時速者，處新臺幣（下同）1,200 元以上2,400 元罰鍰
    ；汽車駕駛人有前開第40條規定之情形者，除依該條處罰鍰
    外，並予記違規點數1 點，道路交通管理處罰條例第40條及
    第63條第1 項第1 款亦分別有明文規定。
二、本件原處分機關交通部公路總局新竹區監理所係以：異議人
    即受處分人（下稱異議人）甲○○所有之車牌號碼6056-DZ
    號自用小客車（下稱系爭自用小客車），於民國96年12月27
    日晚上8 時41分許，往桃園方向行經桃園縣蘆竹鄉○○路30
    6 號前時，因行車速度達時速71公里（當地速限為時速50公
    里），超過規定之最高時速20公里以上40公里以下，為桃園
    縣政府警察局交通隊於該處所設置之雷達測速儀器拍攝採證
    ，繼經上開單位員警魏慧珍認證無訛後，即以異議人所有之
    系爭自用小客車行車速度超過規定之最高時速20公里以上40
    公里以下為由，依違反道路交通管理處罰條例第40條之規定
    掣單逕行舉發，嗣因異議人未於應到案日期前至原處分機關
    繳納罰鍰或提出陳述，原處分機關乃依道路交通管理處罰條
    例第40條及違反道路交通管理事件統一裁罰基準及處理細則
    第43條、第44條及第67條等規定，於97年12月14日以桃監裁
    罰字第裁52-D00000000號違反道路交通管理事件裁決書，裁
    處異議人罰鍰2,400 元在案。
三、聲明異議意旨略以：異議人於前揭時間駕車行經上開舉發地
    點時，確有注意系爭自用小客車里程表所顯示之時速約40公
    里，並未超速，故本件測速儀器顯有問題，爰依法聲明異議
    ，請求撤銷原處分云云。
四、經查：
    (一)異議人之系爭自用小客車於前揭時、地確因行車速度達71
      公里（當地速限為50公里），超過規定之最高時速20公里
      以上40公里以下，因而為桃園縣政府警察局交通隊於該處
      所設置之雷達測速儀器拍攝採證乙情，業據證人即本件舉
      發員警魏慧珍於本院調查時結證稱：本件交通違規是由伊
      所舉發，伊係依據採證照片所顯示系爭自用小客車之違規
      時間、地點及事實，而依據道路交通管理處罰條例相關規
      定開單舉發；本件測速儀器係設置在桃園縣蘆竹鄉○○路
      二段360 號前往桃園方向，該處之行車速限為時速50公里
      ，而舉發採證照片中，關於「071 」是表示系爭自用小客
      車當時之時速為71公里，「000000000000」是表示當時時
      間為2007年12月27日晚上8 時41分55秒，「CNＺ000000000
      」則是本件測速儀器入關時之檢查碼，並無實質意義等語
      明確（參見本院卷第28、29頁），並有舉發照片1 幀附卷
      可稽（參見本院卷第31頁）。
    (二)至異議人雖以前揭情詞置辯；惟查，本件所使用之雷射測
      速儀器，係經經濟部標準檢驗局於96年8 月3 日檢定合格
      ，有效期限為1 年（即至97年8 月31日止），且無任何故
      障維修紀錄，平日亦均有定期進行保養及更換底片乙情，
      業據證人魏慧珍於本院調查時結證稱：本件測速儀器有檢
      定合格證書，平日亦有定期保養、維修及更換底片，而經
      伊向管理測速儀器之業務承辦人確認，亦經該承辦人於檢
      定合格證書上註明該測速儀器之設置地點，另測速儀器之
      主機及天線均係每年檢定1 次，有效期間為1 年，而本件
      異議人之違規時間為96年12月27日，仍然在本件測速儀器
      96年8 月3 日檢定之有效期限內，所以伊可以確認本件測
      速儀器本身及採證照相之過程均無問題等語綦詳（參見本
      院卷第28頁背面、第29頁），並有本件雷達測速儀之檢定
      合格證書1 紙附卷可據（參見本院卷第32頁），已足見本
      件所使用之雷射測速儀器，其準確度及正確性均無疑慮，
      是異議人空言率稱本件測速儀器疑有問題云云，顯然無據
      ，要非可採。又異議人雖另辯稱：伊當時有注意系爭自用
      小客車里程表所顯示之時速約40公里云云，然就此部分異
      議人並未提供任何證據以供本院調查，參以前揭舉證照片
      顯示異議人駕車行經上開地點時，系爭自用小客車之時速
      確已達71公里乙情，業如前述，自難遽予採信異議人此部
      分所述為真，而得逕為有利異議人之認定。
五、綜上所述，本件事證明確，異議人所有之系爭自用小客車於
    前揭時、地，確有駕駛人行車速度超過規定之最高時速20公
    里以上40公里以下之交通違規行為，確堪認定。從而，原處
    分機關依道路交通管理處罰條例第40條及違反道路交通管理
    事件統一裁罰基準及處理細則第43條、第44條及第67條暨違
    反道路交通管理事件統一裁罰標準表之規定，裁處異議人罰
    鍰2,400 元，其認事用法均核無違誤。惟按汽車駕駛人，違
    反同條例第40條之規定者，除依原條款處罰鍰外，並應予以
    記違規點數1 點，道路交通管理處罰條例第63條第1 項第1
    款定有明文；是原處分機關既認定本件異議人係違反同條例
    第40條之規定，則除處上開罰鍰外，自應併予記違規點數1
    點，惟原裁決處分漏未處罰，於法自有未合，且上開記點之
    處罰，係屬強制規定，無從減免。是本件異議人之異議雖無
    理由，惟原處分既有上開瑕疵，仍屬無可維持，自應由本院
    將原處分撤銷，並仍以異議人有違反道路交通管理處罰條例
    第40條之行為，應依同條例第63條第1 項第1 款及違反道路
    交通管理事件統一裁罰基準及處理細則所訂之違反道路交通
    管理事件統一裁罰基準表等規定，裁處異議人如主文第2 項
    所示之罰鍰，並記違規點數1 點，以資適法。
六、據上論斷，應依道路交通案件處理法第20條，道路交通管理
    處罰條例第40條，裁定如主文。
中    華    民    國    98    年    6     月    30    日
                      交通法庭  法  官   陳振嘉
以上正本證明與原本無異。
如不服本裁定，應於收受送達後5 日內向本院提出抗告狀。
                                書記官   李佳穎
中    華    民    國    98    年    7     月    7     日


司法院資訊處製作；財團法人民間司法改革基金會備份。
